臺灣高雄地方法院刑事判決　　　　　　 96年度交易字第483號
公　訴　人　臺灣高雄地方法院檢察署檢察官
被　　　告　甲○○
上列被告因公共危險案件，經檢察官聲請簡易判決處刑（96年度
偵字第13185 號），本院簡易庭認不宜依簡易程序審理（96年度
交簡字第2240號），簽請改依通常程序判決如下：
    主  文
甲○○服用酒類，不能安全駕駛動力交通工具而駕駛，處拘役貳
拾日，減為拘役拾日，如易科罰金，以新台幣壹仟元折算壹日。
    事  實
一、甲○○明知服用毒品、麻醉藥品、酒類或其他相類之物，已
    處於不能安全駕駛之狀態者，不得駕駛動力交通工具。詎其
    於民國96年4 月6 日凌晨3 時許飲酒後，已達不能安全駕駛
    之狀態，猶於不詳時間騎乘車牌號碼YEX-950 號重型機車上
    路。嗣於同日6 時許，行經高雄市○○區○○路、大順路口
    之際，因駕車不慎失控、當場人車倒地而受傷，嗣於同日7
    時20分為警測得其呼氣酒精濃度高達每公升0.26毫克（0.26
    MG\L），始查悉上情。
二、案經高雄市政府警察局鼓山分局報請臺灣高雄地方法院檢察
    署檢察官偵查起訴。
    理  由
一、前揭事實，業有呼氣酒精濃度測試單、高雄市政府舉發違反
    道路交通處理事件通知單道路交通事故現場圖、談話紀錄表
    、刑法第185 條之3 案件觀察紀錄表及高雄市立聯合醫院診
    斷書各1 件在卷可稽。訊之被告固於警詢及偵查中辯稱：伊
    當時是因為要違規左轉，有1 部自用小客車突然從其左邊通
    過並按喇叭，伊嚇一跳才會滑倒受傷云云。惟按，刑法第18
    5 條之3 規定所謂「不能安全駕駛」，係抽象危險犯，並不
    以發生具體危險為必要，且以行為人服用酒類、進而從事駕
    駛行為即為既遂。本件被告接受測試時呼氣酒精濃度值雖僅
    為每公升0.26毫克，尚未達0.55毫克之移送標準，然此僅為
    客觀佐證資料之一，尚非判斷是否已達不能安全駕駛程度之
    唯一標準，而呼氣酒精濃度達每公升0.25毫克以上時，足以
    將使其複雜技巧障礙、駕駛能力變壞、肇事率比未飲酒時提
    高2 倍（參見司法院第45、第46期司法業務研究會研究專輯
    刑事法律專題研究(十七)第307 頁，中央警察大學交通學系暨交
    通管理研究所蔡中志所著『對飲酒不能安全駕駛之執法研究
    』），此亦為本院歷來審理公共危險案件職務上已知悉之事
    項。經查：被告前自96年4 月6 日3 時許飲酒後，至其騎乘
    前開重型機車上路、繼而發生交通事故且為警施行酒精濃度
    測試時，已距相當時間。況參諸被告乃有未依規定左轉之交
    通違規情事在先，再佐以證人即員警施朝欽、沈正林2 人亦
    均到庭證稱：被告針對案發過程均表示無法確定是自行摔倒
    或遭人擦撞，且案發後被告亦因酒醉而無法即時製作警詢筆
    錄等語觀之，顯見被告於駕車之始及發生交通事故之際確係
    酒後導致對於外界狀況之反應及判斷能力明顯下降，已處於
    不能安全駕駛動力交通工具之狀態甚明。職是，本件事證明
    確，被告前揭犯行洵堪認定，應依法論科。
二、核被告甲○○所為，係犯刑法第185 條之3 服用酒類不能安
    全駕駛動力交通工具而駕駛罪。按酒精成分對人之意識、控
    制能力具有不良影響，超量飲酒後會導致對周遭事務之辨識
    及反應能力較平常狀況薄弱，因而酒後駕車在道路上行駛，
    對一般往來之公眾及駕駛人自身皆具有高度危險性。本院審
    酌被告明知上情，除漠視自身安危之外，更枉顧公眾行之安
    全，於服用酒類後、已處於不能安全駕駛動力交通工具之狀
    態下，竟仍騎乘重型機車上路，惟念其犯罪後仍能坦承部分
    犯行等一切情狀，酌情量處如主文所示之刑。又被告前揭犯
    罪時間係在96年4 月24日以前，合於中華民國96年罪犯減刑
    條例所定減刑條件，應減為如主文所示之刑，並諭知易科罰
    金折算標準，以資懲儆。
三、末按，法院認為應科拘役、罰金或應諭知免刑或無罪之案件
    ，被告經合法傳喚無正當理由不到庭者，得不待其陳述逕行
    判決，刑事訴訟法第306 條定有明文。查被告前經本院依其
    戶籍地址與前於偵查中陳報之居所依法按址傳喚、拘提，無
    正當理由不到庭等情，有本院送達證書2 份及被告戶籍查詢
    資料1 件在卷足憑，揆諸前揭規定，爰不待被告陳述逕為判
    決，附此敘明。
據上論斷，應依刑事訴訟法第299 條第1 項前段、第306 條，刑
法第185 條之3 、第41條第1 項前段，刑法施行法第1 條之1 ，
中華民國96年罪犯減刑條例第2 條第1 項第3 款、第7 條第1 項
，判決如主文。
中　　華　　民　　國　　96　　年　　9 　　月　　28　　日
                  刑事第四庭  審判長法官 李政庭
                                    法官 王參和
                                    法官 陳明呈
以上正本證明與原本無異。
如不服本判決應於收受本判決後10日內向本院提出上訴書狀，並
應敘述具體理由，如未敘述上訴理由者，應於上訴期間屆滿後20
日內補提理由書狀於本院（均須按他造當事人之人數附繕本）「
切勿逕送上級法院」。
中　　華　　民　　國　　96　　年　　9 　　月　　28　　日
 　　　　　　　　　　　　　　　　 書記官 林明忠
附錄本判決論罪科刑之法條：
中華民國刑法第185條之3
服用毒品、麻醉藥品、酒類或其他相類之物，不能安全駕駛動力
交通工具而駕駛者，處1 年以下有期徒刑、拘役或3 萬元以下罰
金。
